臺灣高等法院刑事裁定　　　　　　　　 94年度毒抗字第192號
抗　告　人
即　被　告　甲○○
上列抗告人因毒品危害防制條例案件，不服臺灣板橋地方法院中
華民國94年5月4日裁定（94年度毒聲字第794 號），本院裁定如
下：
    主  文
抗告駁回。
    理  由
一、原聲請意旨略以: 被告甲○○於民國94年2 月21日上午11時
    02分許，為臺灣板橋地方法院檢察署採驗人員採尿回溯前96
    小時內之某時點，在不詳處所施用第二級毒品安非他命。嗣
    因執行保護管束向臺灣板橋地方法院檢察署觀護人報到採尿
    後始悉上情，乃依毒品危害防制條例第20條第3項、第1項及
    觀察勒戒處分執行條例第3 條第1項、第2項規定，聲請裁定
    將被告送勒戒處所觀察、勒戒。
二、原裁定意旨略以：被告於94年2 月21日上午11點02分許，在
    臺灣板橋地方法院檢察署經採驗人員採得之尿液檢體，經送
    臺灣尖端先進生技醫藥股份有限公司以EIA 酵素免疫分析法
    初步檢驗，再以GC/MS 氣相層析質譜儀法確認檢驗結果，發
    現被告尿液呈安非他命類陽性反應，有該公司94年3月3日濫
    用藥物檢驗報告1 紙附卷可稽。按甲基安非他命經口服投與
    後約70%於24小時內自尿中排出，約90%於96小時內自尿中排
    出，由於甲基安非他命成分之檢出與其投與方式、投與量、
    個人體質、採尿時間與檢測儀器之精密度等諸多因素有關，
    因此僅憑尿液中呈安非他命陽性反應，並無法確實推算吸食
    時間距採集時間之長短，惟依上述資料推斷，最長可能不會
    超過4日，亦經行政院衛生署藥物食品檢驗局81年2月8日 
    藥檢一字第001156號函示明確。被告上開所採尿液送驗結果
    既有安非他命類陽性反應，復該結果係採用氣相層析質譜儀
    法進行確認，已足排除被告因服用藥物導致呈毒品偽陽性反
    應之可能，顯見被告在經警採尿前之96小時內某時點，確曾
    有施用第二級毒品安非他命之事實；是被告上開所辯，顯係
    事後飾卸之詞，不足採信，其施用第二級毒品安非他命之犯
    行，堪予認定。再被告前因施用毒品案件，經送觀察、勒戒
    後，認無繼續施用毒品之傾向而於87年 6月15日執行完畢釋
    放，經台灣臺中地方法院於87年 6月29日以87年度訴緝字第
    175號為免刑判決確定，此有本院被告前案紀錄表1紙在卷可
    稽，則其本件施用毒品犯行顯係於 5年後再犯本罪。原審爰
    依毒品危害防制條例第20條第3項、第1項、觀察勒戒處分執
    行條例第3條第 1項、第2項，裁定被告送勒戒處所觀察勒戒
    ，經核於法並無不合。抗告意旨徒以因服用感冒藥及咳嗽藥
    ，導致尿液中有安非他命之陽性反應云云，既未陳明其服用
    感冒藥及咳嗽藥之名稱或成分，或有何醫生處方箋，無從審
    認其服用後是否足致尿液檢體呈偽陽性反應，所辯難為被告
    有利之認定，抗告核無理由，應予駁回。
三、據上論斷，應依刑事訴訟法第412條，裁定如主文。
中　　華　　民　　國　　94　　年　　6 　　月　　16　　日
                  刑事第十七庭審判長法  官  吳啟民
                                    法  官  施俊堯
                                    法  官  蘇隆惠
以上正本證明與原本無異。
不得再抗告。
                                    書記官  周素秋
中　　華　　民　　國　　94　　年　　6 　　月　　16　　日
